臺灣高等法院高雄分院民事裁定
111年度再字第10號
再審聲請人  陳聰傑  


再審相對人  凃銘軒  
            黃鈺文  
            凃崇仁  
上列當事人與相對人等間侵權行為損害賠償事件，聲請人對於中
華民國111年4月26日本院111年度再字第4號確定裁定，聲請再審
，本院裁定如下：
    主  文
聲請駁回。
聲請再審訴訟費用由聲請人負擔。
    理  由
一、依聲請人聲請狀（記載為再審之訴狀）雖指稱對本院民國11
    0年再字第9號裁定（下稱9號裁定）提起再審之訴，然於事
    實及理由欄夾雜對本院111年度再字第4號裁定不服，並提出
    上開二確定裁定，有該書狀可稽（本院卷第1至14頁）。本
    院以111年5月12日裁定命其補繳聲請費用外，並應釐清針對
    何一確定裁定聲請再審，經聲請人以111年5月16日陳報狀陳
    明，係對111年度再字第4號裁定（下稱原確定裁定）聲請再
    審，有該狀可憑（本院卷第37頁），先予敘明。
二、按聲請再審，依民事訴訟法第507條準用同法第501條第1項
    第4款之規定，應表明再審之理由。所謂表明再審理由，係
    指必須敘明確定裁定有何合於法定再審事由之具體情形而言
    。否則其聲請即屬不合法，且毋庸命其補正，逕行駁回之。
    （最高法院60年度台抗字第688號、70年度台聲字第64號判
    例參照）。從而，聲請人即應先表明原確定裁定，有何合於
    聲請再審之事由，並提出遵守不變期間之證據。又提起再審
    之訴，如主張確定判決之前審判決有再審事由，須主張之原
    確定判決之再審之訴有理由，始須遞自審酌各該前審判決，
    如原確定判決再審之訴不合法或無理由，即無須審酌各該前
    案判決，此情於聲請再審，自有準用。　　
三、查，原確定裁定係以：再審聲請人雖主張9號裁定有民事訴
    訟法第496條第1項第13款及第497條之再審理由，惟9號裁定
    正本已於110年12月3日送達再審聲請人，有送達回證在卷可
    稽（9號卷第185頁），併為再審聲請人所不爭執（4號卷第7
    頁），聲請人並未舉證證明其係如何事後知悉再審之理由，
    並提出遵守不變期間之證據，而聲請人係於111年3月12日聲
    請再審，有本院收狀章戳可稽（4號卷第7頁），顯逾30日之
    不變期間，而以再審聲請不合法，駁回其聲請（本院卷第13
    、14頁）。原確定裁定既係以聲請人聲請再審逾越30日不變
    期間，而駁回其聲請再審，則聲請人即應先就原確定裁定有
    何合於民事訴訟法第496條第1項第13款：當事人發現未經斟
    酌之證物，或得使用該證物者，但以如經斟酌可受較有利益
    之裁定，或合於民事訴訟法第497條之情舉證證明，且經本
    院認定有理由後，本院始須遞自審究9 號裁定、本院108年
    度上字第54號確定判決。惟聲請人僅泛稱9號裁定起算30日
    不變期間有誤，原確定裁定計算不變期間亦同云云，且依其
    所引108年1月23日台灣高等法院108年度上字第90號裁定，
    該裁定影本形式上雖為證物，但其內容屬個案見解（如何認
    定知悉再審事由），與原確定裁定或9號裁定所為認定無關
    ，即不合於民事訴訟法第496條第1項第13款、第497條再審
    事由，從而，應認其聲請再審為無理由。且依上開說明，聲
    請人聲請再審為無理由，本院無須審究9號裁定、108年度上
    字第54號前裁判再審事由，附此敘明。
四、據上論結，本件聲請再審為無理由法，爰裁定如主文。
中　　華　　民　　國　　111 　年　　5 　　月　　30　　日
                            民事第二庭    
                                審判長法  官  黃國川　　
                                      法  官  李怡諄　　
                                      法  官  何佩陵　　
以上正本證明與原本無異。
本件不得抗告。
中　　華　　民　　國　　111 　年　　5 　　月　　30　　日
                                      書記官  吳新貞